臺灣臺北地方法院民事簡易判決
110年度北簡字第16416號
原      告  陳昭秀  
被      告  薛玉君即今人的顧問企業



上列當事人間請求給付租金事件，本院於中華民國111年4月12日
言詞辯論終結，判決如下：
    主      文
被告應給付原告新臺幣壹佰零肆萬貳仟捌佰伍拾伍元。
被告應將門牌號碼臺北市○○區○○路○○○巷○號全棟之房屋騰空遷讓
返還予原告。
被告應將雙魚坊(商業統一編號：九九六二一八六八)負責人變更
為原告。
訴訟費用新臺幣壹拾壹萬陸仟貳佰捌拾元由被告負擔。
本判決第一項得假執行。但被告以新臺幣壹佰零肆萬貳仟捌佰伍
拾伍元為原告預供擔保，得免為假執行。
本判決第二項得假執行。但被告以新臺幣玖佰陸拾萬元為原告預
供擔保，得免為假執行。
原告其餘假執行之聲請駁回。
    事實及理由
一、按訴狀送達後，原告不得將原訴變更或追加他訴，但擴張或
    減縮應受判決事項之聲明者，不在此限，民事訴訟法第255
    條第1項第3款亦定有明文。查原告原起訴聲明為：被告應給
    付原告新臺幣(下同)516,421元，及自支付命令送達翌日起
    至清償日止，按週年利率5%計算之利息，有支付命令聲請狀
    可稽(見本院110年度司促字第14678號卷第5頁)，嗣於訴訟
    中變更聲明為：㈠被告應給付原告1,042,855元。㈡被告應將
    門牌號碼臺北市○○區○○路00巷00號全棟之房屋(下稱系爭房
    屋)騰空遷讓返還予原告。㈢被告應將雙魚坊(商業統一編號0
    0000000)負責人變更為原告。㈣願供擔保，請准宣告假執行
    ，亦有追加訴之聲明狀可憑(見本院卷第333頁)，核其所為
    ，係屬擴張應受判決事項之聲明，依上開規定，應予准許，
    合先敘明。
二、原告主張：兩造於民國109年11月30日簽訂合作契約書(下稱
    系爭合作契約)及同年12月1日簽訂最新版店房屋租賃契約書
    (下稱系爭租約)，約定原告將雙魚坊的商業登記權給被告，
    被告全權保留雙魚坊的營業執照及經營地所有權，被告應將
    每月營業額的淨利30%分配給原告，如營業額無淨利或負淨
    利時，每月分配20,000元予原告，合作期間保證淨利分配額
    為1,200,000元，與其他合作商店合作外送的餐點部分以銷
    售額五五分帳，每月月底清償結帳當月的外送銷售；被告向
    原告承租系爭房屋，約定租賃期間自109年12月15日起至114
    年2月14日止，租金109年12月15日至111年12月14日每月80,
    000元，111年12月15日至114年12月14日每月100,000元，全
    面翻新裝潢前租金為40,000元，押金為2個月即160,000元，
    又雙魚坊已於110年1月15日重新開幕，原告願給被告前3個
    月為裝修期，每月租金40,000元之優惠，然被告自109年12
    月15日起至111年4月14日止之合作期間，原應給付租金1,16
    0,000元，扣除實際給付之租金267,145元及押租金160,000
    元，尚欠租金732,855元；又被告應給付分潤獎金320,000元
    ，扣除實際給付之分潤獎金10,000元，尚欠分潤獎金310,00
    0元，合計1,042,855元；再被告自兩造合作第2個月起即發
    生未全額給付租金之情事，履次催討未果，原告已於110年7
    月27日寄發存證信函限期於函到7日內繳清，屆期未繳，租
    約逕行終止，被告仍置之不理，原告得依系爭租約第14條第
    1項約定及民法第440條第1項規定，終止系爭租約，被告應
    將系爭房屋騰空遷讓予原告；另原告依系爭合作契約約定，
    於109年12月3日將雙魚坊營業登記負責人變更為被告，而系
    爭合作契約亦因系爭租約終止而終止，原告亦得依兩造間之
    約定（原證7），請求被告將雙魚坊營業登記負責人變更登
    記為原告，爰依兩造間契約關係起訴請求，並聲明：㈠被告
    應給付原告1,042,855元。㈡被告應將系爭房屋騰空遷讓返還
    予原告。㈢被告應將雙魚坊(商業統一編號00000000)負責人
    變更為原告。㈣願供擔保，請准宣告假執行。
三、被告則以：被告於110年1月15日以LINE提出終止權，告知原
    告110年2月份開始不會多分配營業利潤或保證利潤分配額20
    ,000元，因此雙方終止了系爭合作契約，原告請求分潤獎金
    310,000元之債權不存在；又被告於110年1月19日以LINE提
    出系爭租約終止權，並告知(按110年)1月20日開始無法提供
    全額房租，原告請求欠繳租金732,855元之債權亦不存在，
    被告終止契約之原因為原告蓄意妨礙正常營業，沒有正常供
    應餐點，嗣更表示人力不足，無法提供餐點予雙魚坊，被告
    才要求終止合作關係，原告亦擅自侵入偷竊霸佔營業場所並
    造成被告損失；再被告每月定期有轉帳至原告指定之帳戶，
    沒有違反系爭租約，原告不得擅自在租期內終止租約請求遷
    讓返還系爭房屋；又系爭房屋嚴重漏水之修繕，修繕責任及
    費用應由屋主出租人負擔，被告已通知原告但無回應，被告
    因應急而先行委託施工修繕緊急的頂樓積水漏水防漏修補，
    支出修繕費用9,450元，由11月的租金抵銷，另修繕費用之3
    成即2,835元為修繕規劃監管費，除非後續修繕由屋主房東
    親自處理才能免此費用；還有清潔費用23,000元之半數即11
    ,500元及2,000元搬運整理地下室儲藏室費用，已於109年12
    月27日通知原告並次月計算抵銷房租；復被告於109年12月2
    日支付押金160,000元予原告，包括房租押金40,000元及頂
    讓金60,000元，原告應退還押金60,000元予被告，如不退還
    時，由10月份的房租開始每月扣10,000元，共扣6個月到扣
    完為止，原告之請求為無理由等語，資為抗辯，並聲明：㈠
    原告之訴及假執行之聲請均駁回。㈡如受不利之判決，願供
    擔保請准宣告免為假執行。
四、本院得心證之理由：
　㈠關於被告終止契約部分：
　　被告辯稱已於110年1月15日終止系爭合作契約、於110年1月
    19日終止系爭租約，終止契約之原因為被告不正常提供餐點
    予雙魚坊云云，然依系爭合契約第4點約定：「外送：與其
    他合作商店合作外送的餐點部分，以銷售額五五分帳，每月
    月底清算結帳當月的外送銷售。」(見本院卷第143頁)，依
    上開約定，係指雙魚坊會與其他商家合作外送餐點的服務，
    即客人向雙魚坊點餐外送，雙魚坊將製作完成之客人所訂購
    餐點交給外送平台送達外送顧客，所得銷售額由兩造五五分
    帳，並非約定原告應提供餐點予雙魚坊，復被告要求原告應
    將餐點用餐盤運送並請原告員工直接送到客人面前(見本院
    卷第97頁)，若依被告所要求的模式，顯已變成由原告直接
    供應餐點給客人，然原告已非雙魚坊的負責人(或店長)，供
    應餐點本應由雙魚坊即被告負責，被告以原告不配合將外送
    餐點直接提供予雙魚坊的客人主張原告不正常提供餐點，尚
    難採憑，故其以此為由主張終止系爭合作契約及系爭租約，
    為不合法。
  ㈡關於被告抵銷部分：
    被告辯稱其支出緊急修補頂樓積水漏水之修繕費用9,450元
    ，及修繕費用之3成即2,835元之修繕規劃監管費，清潔費用
    23,000元之半數即11,500元及2,000元搬運整理地下室儲藏
    室費用，與原告請求之租金抵銷云云，然依系爭合作契約第
    2點約定：「今人的顧問企業全權保留雙魚坊的營業執照及
    經營地所有權，包括維修目前房屋損壞及全面翻新裝潢…」(
    見本院卷第143頁)，即被告取得雙魚坊的營業執照及經營地
    所有權，並負責維修系爭房屋損壞部分及全面翻新裝潢部分
    ，則被告係現狀取得系爭房屋，被告對系爭房屋負有修繕原
    有損壞部分及重新裝潢之義務，則關於修繕頂樓積水漏水及
    清潔系爭房屋與搬運整理地下室儲藏室，均為被告之義務及
    責任，被告因此支出之費用，自應由被告自行負擔，被告辯
    稱原告應負責修繕頂樓積水漏水及負擔清潔系爭房屋費用半
    數暨搬運整理地下室儲藏室費用，核屬無據，故被告主張原
    告應負擔其所支出之頂樓積水漏水修繕費用9,450元，及修
    繕規劃監管費2,835元，清潔費用23,000元之半數即11,500
    元及2,000元搬運整理地下室儲藏室費用，並與原告請求之
    租金抵銷云云，亦屬無據。
　㈢關於系爭房屋之租金部分：
　　原告主張系爭房屋前2年之租金為每月80,000元，後3年之租
    金為每月100,000元，並提出系爭租約為據(見本院卷第133-
    142頁)，被告辯稱依兩造簽訂之新版房屋租賃契約書(見本
    院卷第19-33頁)約定，租金為每月20,000元，然原告主張該
    新版房屋租賃契約書係為報稅用，非真正的租約等語，查系
    爭租約與該新版房屋租賃契約書係同一日簽訂(見本院卷第3
    3、142頁)，再參原告提出與原屋主之租賃契約(見本院卷第
    211-218、289-303頁)，原告係以每月租金80,000元(原租金
    為每月100,000元，因疫情關係，於109年12月15日至111年1
    2月14日降租為每月80,000元)向系爭房屋之所有權人承租，
    依常理觀，原告以每月80,000元承租系爭房屋，自無可能以
    每月租金20,000元轉租予被告，否則原告需承擔每月60,000
    元之租金損失，故原告主張該新版房屋租賃契約書係為報稅
    用等語，應屬可採，被告辯稱系爭房屋之每月租金為20,000
    元云云，與常情不符，自不可採，是本件系爭房屋之每月租
    金為80,000元，堪可認定。
　㈣又比較原告提出之被告租金匯款暨應繳租金紀錄表(見本院卷
    第239頁)及被告提出之付款明細表(見本院卷第195頁)，與
    原告主張被告欠繳租金之情形相符，則原告主張自109年12
    月15日起111年4月14日止之租賃期間應收取租金合計1,160,
    000元，被告僅支付267,145元，扣除押租金160,000元，被
    告尚積欠租金732,855元(如附表)；另依系爭合作契約，被
    告應將每月營業額的淨利30%分配給原告，如營業額無淨利
    或負淨利時，每月分配20,000元予原告，則兩造合作期間自
    109年12月15日起111年4月14日止，被告應給付分潤獎金320
    ,000元(計算式：20000×16＝320000)，扣除被告於110年1月6
    日匯款分潤獎金10,000元(見本院卷第195頁)，被告尚應給
    付分潤獎金310,000元，合計1,042,855元(計算式：732855＋
    310000＝ 0000000)。
　㈤關於原告請求返還系爭房屋部分：
　　系爭租約第14條第1項約定，承租人有遲付租金之總額達2個
    月，並經出租人定相當期限催告，承租人仍不為支付者，出
    租人得終止租約(見本院卷第282頁)，又被告除第1期有完全
    繳納租金，其餘均未完全繳納給付租金，已如前述，且原告
    已於110年7月27日以存證信函催告限期於函到內7日內給付
    積欠之租金(見本院卷第37頁)，被告亦未按期繳納積欠之租
    金，則原告依前揭約定，終止系爭租約，核屬有據，又系爭
    租約既經原告合法終止，被告依系爭租約第12條第1項約定
    ，應將系爭房屋返還予原告，故原告請求被告將系爭房屋騰
    空遷讓返還，洵屬有據。
　㈥關於原告請求雙魚坊負責人變更為原告部分：
　　依兩造所簽訂之原證7約定：「…如中途解約，本人薛玉君(
    即被告)同意將所持有之雙魚坊(統一編號：00000000)之經
    營權全部轉讓予陳昭秀(即原告)，並且終止合作合約，以及
    一切利潤分配及保證分配額。…」(見本院卷第287頁)，又系
    爭租約業經原告提前終止，已如前述，依上開約定，被告應
    將雙魚坊之經營業轉讓予原告，故原告請求被告將雙魚坊負
    責人變更為原告，亦洵屬有據。
五、綜上所述，原告據以提起本訴，請求被告給付1,042,855元
    ，及將系爭房屋騰空遷讓返還予原告，並將雙魚坊(商業統
    一編號00000000)負責人變更為原告，均屬有據，應予准許
    。
六、本件判決主文第1項及第2項係就民事訴訟法第427條訴訟適
    用簡易程序所為被告敗訴之判決，依同法第389條第1項第3
    款規定，應依職權宣告假執行，並依同法第392條第2項規定
    ，依職權宣告被告如預供擔保，得免為假執行。本件判決主
    文第3項係屬命債務人為意思表示之判決，於判決確定時始
    視為已為意思表示，不得宣告假執行，是原告關於此部分所
    為假執行之聲請，不應准許。
七、本件事證已臻明確，兩造其餘攻擊防禦方法及證據，核與判
    決之結果不生影響，爰不一一論列，併此敘明。
八、訴訟費用負擔之依據：民事訴訟法第78條。本件訴訟費用額
    ，依後附計算書確定如主文第4項所示金額。
中　　華　　民　　國　　111 　年　　5 　　月　　4 　　日
                  臺北簡易庭    法  官  葉藍鸚
訴訟費用計算書
項　　    目               金　額（新臺幣）　　   備　註
第一審裁判費   　 　　     116,280元
合　　　　計　　　         116,280元
以上正本係照原本作成。
如不服本判決，應於判決送達後20日內向本庭提出上訴狀（須按
他造當事人之人數附繕本）。如委任律師提起上訴者，應一併繳
納上訴審裁判費。
中　　華　　民　　國　　111 　年　　5 　　月　　4 　　日
                                書記官  林錫欽 
附表：被告租金匯款暨應繳租金紀錄表
租金給付日期 被告應付租金 (新臺幣) 原告實收租金 (新臺幣) 被告應補足之租金 (新臺幣) 109年12月14日 40,000元 40,000元 0元 110年1月14日 40,000元 26,500元 13,500元 110年2月17日 40,000元 3,579元 36,421元 110年3月15日 80,000元 20,000元 60,000元 110年4月15日 80,000元 20,000元 60,000元 110年5月17日 80,000元 20,000元 60,000元 110年6月16日 80,000元 20,000元 60,000元 110年7月15日 80,000元 20,000元 60,000元 110年8月15日 80,000元 20,000元 60,000元 110年9月16日 80,000元 20,000元 60,000元 110年10月15日 80,000元 10,000元 70,000元 110年11月13日 80,000元 10,000元 70,000元 110年12月15日 80,000元 500元 79,500元 110年1月17日 80,000元 9,551元 70,449元 111年2月16日 80,000元 7,015元 72,985元 111年3月15日 80,000元 20,000元 60,000元 合 計 1,160,000元 267,145元 892,855元 押租金扣除   (160,000元) 被告應補足之租金   732,855元 說明： ⒈原告提供109年12月15日起至110年3月14日止之3個月裝潢期租金減半優惠。 ⒉原告自109年12月15日起111年4月14日止之租賃期間應收取租金合計1,160,000元，被告僅支付267,145元，扣除押租金160,000元，被告尚應給付租金732,855元。 ⒊分潤獎金：310,000元。 　被告應給付分潤獎金320,000元，惟被告於110年1月6日匯款19,893元，其中10,000元為分潤獎金，另9,893元為外送餐點費，被告尚應給付分潤獎金310,000元。